臺灣桃園地方法院民事判決
原　　　　告　乙○○
兼法定代理人　丙○○
兼訴訟代理人　甲○○
共　　　　同
訴訟代理　人　許明桐律師
複　代理　人　陳鼎正律師
被　　　　告　丁○○
上列當事人間求請求損害賠償事件，原告就本院92年度交易字第
346號刑事案件提起附帶民事訴訟（92年度交重附民字第21號）
，經本院刑事庭裁定移送前來，本院於中華民國94年9月29日言
詞辯論終結，判決如下：
    主  文
被告應給付原告乙○○新臺幣柒萬陸仟佰貳拾元，及自民國九
十二年二月十九日起至清償日止，按週年利率百分之五計算之利
息。
被告應給付原告丙○○新臺幣佰壹拾柒萬捌仟貳佰肆拾陸元，
及自民國九十二年二月十九日起至清償日止，按週年利率百分之
五計算之利息。
原告其餘之訴駁回。
訴訟費用由被告負擔十分之四，由原告丙○○負擔十分之五，餘
由原告乙○○負擔。
本判決原告乙○○勝訴部分於原告乙○○以新臺幣萬元為被告
供擔保後，得假執行。原告丙○○勝訴部分於原告丙○○以新臺
幣壹佰零陸萬元為被告供擔保後，得假執行。但被告以新臺幣柒
萬陸仟佰貳拾元為原告乙○○預供擔保、以新臺幣佰壹拾柒
萬捌仟貳佰肆拾陸元為原告丙○○預供擔保，得免為假執行。
原告其餘之假執行聲請駁回。
    事實及理由
壹、程序方面：
    訴狀送達後，原告不得將原訴變更或追加他訴。但減縮應受
    判決事項之聲明者，不在此限。民事訴訟法第255條第1項第
     3款定有明文。本件原告起訴時聲明請求被告給付原告乙○
    ○新臺幣（下同）490,000 元、給付原告丙○○10,564,698
    元，及遲延利息；嗣變更聲明為請求被告給付原告乙○○
    481,890 元、給付原告丙○○8,472,130 元，和遲延利息，
    核屬減縮應受判決事項之聲明，揆諸首揭規定，原告所為訴
    之變更，合於法律之規定，應予准許，合先敘明。
貳、實體方面：
一、原告主張：
　(一)被告於民國91年6月6日下午3時35分許，駕駛車牌號碼L5-81
　  20號自小客車，沿桃園縣蘆竹鄉○○村○○路813巷往華通
    第7停車場方向支線行駛，駛至該路與新莊村14鄰19號無交
    通標誌之產業道路交叉路口時，疏未注意減速慢行，且其為
    支線道車應暫停禮讓幹線道車先行，依當時情形又無不能注
    意之情事，竟疏於注意及此，而未在該交叉路口停讓，貿然
    以時速40公里以上駛過該路口，適原告丙○○騎乘車牌號碼
    HXY-962號重型機車前搭載其女即原告乙○○沿前開新莊村
    14鄰19號之幹道行駛，駛過該交叉路口時為被告自機車右側
    撞擊而人車倒地，致原告乙○○受有右脛骨骨折之傷害；原
    告丙○○受有右下肢壓碎傷合併脛腓骨開放性骨折、右下肢
    感染合併壞死性筋膜炎、敗血性休克、成人呼吸窘迫症候群
    合併急性呼吸衰竭，其後施行膝下、膝上截肢術之重傷害。
    爰依民法第184條、第193條第1項、第195條第1項之規定請
    求被告損害賠償。
  (二)原告請求損害賠償金額如下：
    1.原告乙○○部分：(1)醫藥費1,610元、(2)看護費180,000元
      、(3)精神慰撫金300,000元。
    2.原告丙○○部分：(1)醫藥費100,054元 (含必要醫療用品
      費17,378元)、(2)不能工作之損失333,333元、(3)減少勞動
      能力之損失3,839,946元、(4)看護費562,000元、(5)交通費
      27,300元、(6)義肢費1,106,597元、(7)精神慰撫金2,500,
      000元。
  (三)並聲明：
    1.被告應給付原告乙○○481,890元、原告丙○○8,472,130
      元，及均自刑事附帶民事訴訟起訴狀繕本送達翌日起至清
      償日按週年利率5%計算之利息。
    2.願供擔保，請准宣告假執行。
二、被告則以：本件車禍肇事原因應歸責於原告，被告係已通過
    事故路口雙黃線，路權在於被告；縱認被告有過失則原告亦
    與有過失。原告丙○○並無工作，不得請求不能工作之損失
    及減少勞動能力之損失等語，資為抗辯。並聲明：(一)原告之
    訴及假執行之聲請均駁回。(二)如受不利判決，願供擔保請求
    免為宣告假執行。
三、兩造不爭執之事實：
  (一)被告於91年6月6日下午3時35分許，駕駛自小客車，沿桃園
    縣蘆竹鄉○○村○○路813巷往華通第7停車場方向支線行駛
    ，駛至該路與新莊村14鄰19號無交通標誌之產業道路交叉路
    口時，適原告丙○○騎乘機車車前搭載其女即原告乙○○沿
    新莊村14鄰19號之幹道行駛，兩車在交岔路口發生碰撞，原
    告乙○○因而受有右脛骨骨折之傷害；原告丙○○受有右下
    肢壓碎傷合併脛腓骨開放性骨折、右下肢感染合併壞死性筋
    膜炎、敗血性休克、成人呼吸窘迫症候群合併急性呼吸衰竭
    ，其後施行膝下、膝上截肢術之重傷害。
  (二)被告業已先給付原告77,000元。
  (三)原告業已請領被告所投保之強制汽車責任險保險金950,000
    元。
四、查被告駕駛之自用小客車，於前揭時地與原告丙○○所騎乘
    之機車發生碰撞，致原告受傷之事實，已如上述，被告雖辯
    稱：其斯時已通過事故路口雙黃線，原告丙○○即應剎車讓
    被告先行通過，路權係在被告云云，惟查：
  (一)系爭肇事路口為無號誌之交叉路口，被告行駛之路面寬度4.
    8 公尺，原告行駛之路面寬度為7 公尺（其路面中心有雙黃
    線之道路分向線），故被告所行駛者為支線道路，原告所行
    駛為幹線道路，至堪認定。
  (二)被告於警詢中陳稱：伊當時時速為約40公里，來不及煞車等
    語；且於偵查中陳稱：伊要從大新路813 巷往華通公司方向
    行駛，伊已過雙黃線，而突然有人從伊左邊撞過來，因伊視
    線被圍牆擋住，但伊有看反射鏡，並無來車，伊車頭在過雙
    黃線時突然有黑影衝出就撞到等語（以上見刑事偵查卷第3
    頁反面、27頁反面至28頁）；斟諸原告丙○○於本院刑事庭
    調查時陳稱：伊當時慢慢騎過去，經過交岔路口中間處，右
    手邊是比較低的圍牆，就突然被撞了，從右手邊撞的，是撞
    到機車的中間等語（見本院刑事卷92年7 月18日訊問筆錄）
    。再佐以卷附警製道路交通事故調查報告表及現場照片所示
    ，確是過了肇事路口後才有刮地痕跡，且依肇事後被告車輛
    與原告丙○○機車之位置，可認當時係被告汽車車頭撞擊原
    告丙○○機車右側車身，故顯見被告駕車行經上開肇事交岔
    路口並未減速慢行，而係逕自支線道駛出撞擊原告丙○○所
    騎乘之機車。
  (三)依卷附現場照片，被告及原告丙○○當時行車路線均有反光
    鏡，而依證人李仲閔於本院刑事庭調查中陳稱：現場的反光
    鏡原告丙○○及被告都可以看的到等語；且被告於本院刑事
    庭審理中亦自承：肇事現場反光鏡可以看到對方車道的車流
    行駛情形，並無死角等語（見本院刑事卷92年7 月18日訊問
    筆錄，同年11月19日審判筆錄），然本件被告卻於肇事前卻
    未注意到原告丙○○之機車正欲通過該交岔路口之動向，足
    徵本件應係被告駕車行經肇事交岔路口，未注意車前狀況、
    且未暫停或減速而逕自支線道駛出，致撞擊原告丙○○所騎
    乘之機車。又查系爭交岔路口道路不寬（被告行駛之路面寬
    度僅4.8 公尺，原告行駛之路面寬度僅為7 公尺），以被告
    於刑事案件審理時自稱之時速40公里的速度通過，其每秒速
    度約11公尺，約僅一秒之時間即可通過該交岔路口，如被告
    未於駛入交岔路口前先觀察或注意是否有與其垂直方向之幹
    道車欲通過而禮讓幹道車先行，極易在瞬間撞擊行駛於幹道
    上欲通過交岔路口的車輛，是縱擦撞地點是在原告行向之雙
    黃線上（即道路中心處），若原告車速較被告慢，則以之反
    推論，原告在進入交岔路口之時間點，被告應尚未抵達該交
    岔路口之雙黃線處，甚或尚未進入交岔路口，準此，被告主
    張其有路權云云，顯不足採。
  (四)按汽車行經無號誌之交叉路口，應減速慢行，做隨時停車之
    準備；汽車行駛至無號誌之交叉路口，支線道車應暫時讓幹
    線道車先行；汽車行駛時，駕駛人應注意車前狀況，並隨時
    採取必要之安全措施，道路交通安全規則第93條第1 項第3
    款、第102 條第1 項第2 款及第94條第3 項分別定有明文。
    被告行車領有汽車駕駛執照，對上開規定自當知悉並予注意
    ，而依警製道路交通事故調查報告表所載，事故當時天候為
    晴，日間光線充足，路面乾燥無缺陷，亦無障礙物，被告並
    無不能注意情事，竟疏未減速慢行，率爾通過該無號誌之交
    叉路口致生本件車禍，其駕車違反上開注意規定而有過失，
    足堪認定。本院92年度交易字第346 號刑事判決亦同此認定
    。
五、按因故意或過失，不法侵害他人之權利者，負損害賠償責任
    ；不法侵害他人之身體或健康者，對於被害人因此喪失或減
    少勞動能力或增加生活上之需要時，應負損害賠償責任；不
    法侵害他人之身體、健康、名譽、自由、信用、隱私、貞操
    、或不法侵害其他人格法益而情節重大者，被害人雖非財產
    上之損害，亦得請求賠償相當之金額，民法第184 條第1項
    前段、第193 條第1 項、及第195 條第1 項分別定有明文。
    原告因本件車禍受有前述傷害，其所受之傷害與被告之過失
    間，顯具有相當因果關係，則原告依上開規定請求被告負損
    害賠償責任，於法有據。爰就原告得請求損害賠償之項目及
    金額，析述如下：
  (一)原告乙○○部分：
    1.醫藥費損失部分：原告乙○○主張其自車禍發生後至長庚
      醫院、大興診所治療，支出醫療費用1,610 元、150 元之
      事實，業據提出醫療費收據為證，並為被告所不爭執，堪
      信為真實，故就醫療費部分原告乙○○得請求之金額為
      1,760元 。
    2.看護費部分：原告雖主張原告乙○○因右脛骨折，需看護
      3 個月，而須額外支出3 個月之看護費用云云。惟查原告
      乙○○為88年次，事發當時為年僅3 歲之幼童，該年紀之
      稚齡幼童本即須家長費心照顧，此且有長庚醫院94年5 月
      25日（93）長庚院法字第1378號函在卷足稽（參本院卷第
      191 、192 頁）；參以，原告乙○○於91年6 月6 日因
     本件車禍發生送醫診治，當時僅診斷為右小腿及下背等「
     多處擦傷」，迨同年7 月13日始發現其右脛骨下端有未移
     位骨折，惟斯時已有骨痂，已接近癒合，此有財團法人長
     庚紀念醫院（林口）分院（下稱長庚醫院）94年8 月26日
       (94) 長庚院法字第0719號函在卷足稽（參本院卷第263
      頁），足見原告乙○○係於車禍發生後一個多月才發現骨
      折，該期間原告既不知其骨折，顯難認原告有因該骨折而
      實際增加看護費之支出，與民法第193 條規定被告之損害
      賠償範圍限於被害人因而「增加生活上之需要」的要件不
      合。又依前述，原告於91年7 月13日發現乙○○骨折時，
      該時骨折已接近癒合，其嗣後亦未再回診，故實難認其斯
      時除本應有的家長照顧外，尚須另行支出專人特別看護的
      費用，亦核與上述民法第193 條所規定之要件不符，是原
      告乙○○此部分之請求即屬無據，不應准許。
    3.精神慰撫金部分：查原告乙○○為幼童尚未就學，無財產
      收入；而被告學歷為高職畢業，任職華通電腦股份有限公
      司擔任作業員，月薪3 萬多元，有1 輛機車及1 台貨車，
      土地1 筆，房屋1 棟之事實，為兩造所不爭執。斟酌兩造
      身份、地位及經濟狀況、本件車禍發生始末及原告乙○○
      所受精神痛苦等情狀，認原告乙○○請求之非財產上損害
      賠償，以100,000 元為適當，逾此數額之請求，為無理由
      ，應予駁回。
    4.依上所述，原告乙○○因本件車禍所得請求之金額為
      101,760 元 （1,610 ＋150＋100,000 ＝101,760）。
  (二)原告丙○○部分：
    1.醫藥費損失：原告丙○○主張其自車禍發生後至長庚醫院
      及財團法人振興復健醫學中心（下稱振興醫院）醫療迄至
      92年1 月16日支出醫療費用共60,242元之事實，業據提出
      醫療費收據為證，並為被告所不爭執（參本院卷第242 頁
      ），堪信為真實。又原告丙○○主張：其另於大興診所就
      診及向福民及大田藥局購買藥品、向居家及星竑公司購買
      醫療用品等費用共17,378元，經本院審核計算，其所提出
      之收據合計僅13,981元，故其此部分僅得請求13,981 元
      ，逾此數額之請求，為無理由，應予駁回。總計其醫療費
      用得請求之金額為74,223元，逾此數額之請求，為無理由
      ，應予駁回。
    2.不能工作之損失：
    　(1)原告丙○○主張其於受傷前為家庭主婦並於農忙時協助
      　農作，而每天需照顧生病的婆婆及高齡老祖母，且需照
        料連原告乙○○在內的3 名子女及接送上下學並料理家
        務等全部工作，其工作量大工作時間又長，全年幾無休
        息，故應可比照一般受雇勞工之薪資計算其勞動所得，
        被告雖抗辯原告丙○○並無工作，不得請求不能工作之
        損失及減少勞動能力之損失云云。惟查，原告丙○○雖
        未就業而無現實收入，然審酌現今家庭中，若無家庭主
        婦為煮飯、洗衣、清掃、購物、育嬰、照顧長輩等家務
        工作時，即須另僱佣人代勞，故原告丙○○於家中處理
        家務及照顧老人子女之勞動付出，非不得評價為勞動能
        力而給予有給報酬，故其報酬應可比照一般受僱勞工之
        薪資計算其勞動所得。參酌行政院勞工委員會86年10月
        16日台勞動2 字第045013號函公告：一般勞工之每月基
        本工資為15,840元，依此計算，應屬合理。原告雖請求
        以每月25,000元之薪資加以計算，又提出行政院主計處
        所公布「各行業受雇員工每人每月平均薪資」表，主張
        比照該表「其他服務業」於92年度之平均薪資30,057元
        加以計算，惟前開行政院主計處表內之「其他服務業」
        含蓋範圍過於寬泛，不宜作為本件認定家務報酬之依據
        。又原告雖曾提出自網路列印之某家管服務網站報酬表
        作為其請求之依據，惟被告否認該報酬數據可作為本件
        認定之基礎，原告並未舉證證明該私文書之客觀性，本
        院認亦無從引之作為本件認定之依據，附此敘明。
      (2)查原告丙○○因本件車禍自91年6 月6 日至92年1 月16
        日最後出院日止，此期間因右大腿膝上截肢後併傷口感
        染，無法接受復健及自理生活，因此需人全日看護照料
        ；而於復健、穿戴義肢訓練完成之前，行動不便，可能
        需他人照顧、看護，預估時間為6 個月左右之情，此有
        長庚醫院93年7 月29日（93）長庚院法字第0572號函及
        振興醫院93年7 月6 日（93）振醫字第653 號函在卷可
        憑（參本院卷第87頁、第83頁）。是從91年6 月6 日起
        至最後出院日92年1 月16日止暨其後6 個月即至92年7
        月15日止，計13又1/3 個月為原告丙○○不能工作之時
        間，則原告丙○○不能工作之損失共計為211,200 元。
        （計算式15,840×（13＋1/3）≒211,200（元以下4 捨
        5 入）。是原告丙○○此部分請求之金額在211,200 元
        之範圍內應予准許，逾此數額之請求，為無理由，應予
        駁回。
    3.減少勞動能力之損失：原告丙○○主張其因本件車禍右大
      腿膝上截肢，符合勞工保險條例第53條勞工保險殘廢給付
      標準表第118 項規定，為5 級殘廢並參照「各殘廢等級喪
      失或減少勞動能力比率表」所示，其喪失84.59%之勞動能
      力，此為被告所不爭執（參本院卷第126 頁），堪信為真
      實。故其減少勞動能力之期間應自上述復健完成治療終止
      日翌日即92年7 月16日起算。再查，原告丙○○為55年4
      月9 日出生，至其滿60歲退休計約273 個月，其已到期之
      勞動能力損失為自92年7 月16日起至94年9 月16日止共26
      個月，共計為348,375 元（15,840x26 x0.8459 ≒348,37
      5 （元以下4 捨5 入）），餘247 個月，依霍夫曼公式扣
      除中間利息，計算其一次請求減少勞動能力損害之一次給
      付現價為2,278,964 元（15,840x170.00000000 ＜247 個
      月霍夫曼係數＞x 0.8459≒2,278,964 （元以下4 捨5 入
      ）），故自92年7 月16日起算至原告丙○○滿60歲退休其
      勞動能力之損失為2,627,339 元（348,375 ＋2,278,964
      ＝2,627,339）。 是其此部分請求之金額在2,627,339 元
      之範圍內應予准許，逾此數額之請求，為無理由，應予駁
      回。
    4.看護費：原告丙○○主張其在長庚醫院住院期間從91年6
      月6 日至同年7 月17日共42日、在振興醫院住院期間先後
      為自91年10月21日至同年11月13日計24日；自91年12月13
      日至92年1 月16日計35日，及復健期間6 個月，合計281
      日需人看護之情，有前述長庚醫院、振興醫院函可稽，且
      為被告所不爭執，堪信為實在。因此，其看護費以每日
      2,000 元計算（此有看護中心合約在卷可稽，參本院卷第
      86頁），共計須看護費562,000 元（2,000x281=562,000
      元），是其此部分請求562,000 元，應予准許。
    5.義肢費：原告丙○○主張其因本件車禍右大腿膝上截肢，
      有裝置義肢之需要，此有前揭長庚醫院及振興醫院函附卷
      可憑（參本院卷第87頁、第83頁）。又義肢費用每次249,
      604 元，耐用年限為6 年乙節，亦有報價單在卷可佐（參
      本院卷第19頁），且為被告所不爭執，堪信為實在。查原
      告丙○○為55年4 月9 日出生，其第1 次裝置義肢係92年
      3 月14日，斯時為36歲，依91年台閩地區簡易生命表（女
      性）平均餘命為44.15 年，故其主張自第一次裝置義肢後
      自第7 年起每6 年需更換一次，共需更換7 次乙節，自屬
      合理。爰依霍夫曼計算法扣除中間利息計算其各次更換義
      肢得請求給付之金額。其第1 次更換義肢應為98年距今尚
      4 年，故原告丙○○得請求之金額為208,003 元（〔249,
      604 ×3.00000000＜4 年霍夫曼係數＞〕－〔249,604 ×
      2.00000000＜3 年霍夫曼係數＞〕＝208,003）。 第2 次
      更換義肢其得請求之金額為166,402 元（〔249,604 ×7.
      00000000＜10年霍夫曼係數＞〕－〔249,604 ×7.000000
      00＜9 年霍夫曼係數＞〕＝166,402）。 第3 次更換義肢
      其得請求之金額為138,669 元（〔249,604 ×11.0000000
      0 ＜16年霍夫曼係數＞〕－〔249,604 ×10.00000000 ＜
      15年霍夫曼係數＞] ＝138,669）。 第4 次更換義肢其得
      請求之金額為118,859 元（〔249,604 ×14.00000000 ＜
      22年霍夫曼係數＞〕－〔249,604 ×14.00000000 ＜21年
      霍夫曼係數＞〕＝118,859）。 第5 次更換義肢其得請求
      之金額為104,002 元（〔249,604 ×17.00000000 ＜28年
      霍夫曼係數＞〕－〔249,604 ×16.00000000 ＜27年霍夫
      曼係數＞〕＝104,002）。 第6 次更換義肢其得請求之金
      額為92,446元（〔249,604 ×19.00000000 ＜34年霍夫曼
      係數＞〕－〔249,604 ×19.00000000 ＜33年霍夫曼係數
      ＞〕＝92,446）。第7 次更換義肢其得請求之金額為83,2
      01元（〔249,604 ×21.00000000 ＜40年霍夫曼係數＞〕
      －〔249,604 ×21.00000000 ＜39年霍夫曼係數＞〕＝
      83,201）。連同最初一次裝置義肢之費用200,000 元，共
      計1, 111,582元（200,000 ＋208,003 ＋166,402 ＋138,
      669 ＋118,859 ＋104,002 ＋92,446＋83,201＝1,111,58
      2）。
    6.交通費損失：查原告丙○○受傷後為到醫院就診，由夫協
      助陪同搭乘計程車往返醫院，所支出之計程車交通費以其
      住家至林口長庚醫院單程為350 元、其住家至台北北投振
      興醫院單程為700 元乙節，為被告所不爭執，應屬合理。
      而依原告丙○○所提出之醫療費收據，其往返醫院扣除住
      院時間，計因出院或回診，其往返長庚醫院共11趟、往返
      振興醫院共24趟，合計共損失交通費20,650元（(11x35
      0) +(700x24=20,650）。是其此部分請求之金額在20,650
      元之範圍內應予准許，逾此數額之請求，為無理由，應予
      駁回。
    7.精神慰撫金：查原告丙○○為國中畢業，為家庭主婦，無
      不動產，有一部機車；而被告學歷則為高職畢業，任職華
      通電腦股份有限公司擔任作業員，月薪3 萬多元，有1 輛
      機車及1 台貨車，土地1 筆，房屋1 棟，目前尚有貸款之
      事實，為兩造所不爭執，並有被告之畢業證書影本、扣繳
      憑單影本、服務證明書影本等在卷可佐，且有財政部臺灣
      省北區國稅局桃園縣分局函覆本院之兩造92年度綜合所得
      稅各類所得資料清單暨財產歸屬資料清單附卷可憑，堪認
      屬實。爰審酌原告因本件車禍而須截肢，其肉體、精神受
      極大痛苦，並斟酌兩造身份、地位及經濟狀況等情狀，認
      原告丙○○請求被告賠償非財產上損害，以1,000,000 元
      為適當，逾此數額之請求，為無理由，應予駁回。
    8.依上所述，原告丙○○因本件車禍所受損害合計為5,606,
      994 元
六、按損害之發生或擴大，被害人與有過失者，法院得減輕賠償
    金額，或免除之；債務人之代理人或使用人，關於債之履行
    有故意或過失時，債務人應與自己之故意或過失負同一責任
    ，民法第227 條、第224 條分別定有明文。又駕駛機車有過
    失致坐於後座之人被他人駕駛之車撞死者，後座之人係因藉
    駕駛人載送而擴大其活動範圍，駕駛人為之駕駛機車，應認
    係後座人之使用人，應類推適用民法第224 條規定依同法第
    217 條第1 項規定，減輕被告之賠償金額（最高法院74年台
    上字第1170號判例參照）。查本件車禍之發生被告固有前述
    過失，惟查在原告行向之左前方圍牆上設有1 面反光鏡，兩
    造均可看清楚對方來車乙節，業經本院親至現場勘驗無誤，
    有勘驗筆錄在卷可佐（參本院卷第117 頁至第118 頁），復
    不為兩造所爭執，本件原告丙○○騎乘機車行經該無號誌之
    肇事路口，苟已注意觀看前方反光鏡確定有無車輛欲通過該
    交岔路口後，始行通過該十字路口，當不至發生本件車禍，
    是堪認本件車禍事故之發生，原告丙○○亦有疏未注意車前
    狀況之過失。惟被告為支線道車，其駕車行經該無號誌之交
    岔路口，疏未注意車前狀況，亦未減速慢行，並禮讓幹線道
    車先行，逕自支線道駛出，其過失程度較原告丙○○為重，
    茲審酌本件車禍之發生被告與原告丙○○就損害發生原因力
    之強弱程度，認被告應負75％之過失責任，原告丙○○應負
    25％之過失責任。而原告丙○○騎乘機車前搭載其女乙○○
    ，原告乙○○係因藉原告丙○○之載送而擴大其活動範圍，
    依前揭說明，就其請求之損害金額應類推適用民法第224 條
    依同法第217 條第1 項規定，減輕被告之賠償金額25％。是
    就原告乙○○部分，其得請求之損害賠償金額為76,320元（
    101,760 ×0.75＝76,320）；就原告丙○○部分，其得請求
    之金額為4,205,246 元（5,606,994 ×0.75＝4,205,246 ，
    元以下4 捨5 入）。
七、按保險人依本法規定給付之保險金，視為加害人或被保險人
    損害賠償金額之一部分；加害人或被保險人受賠償請求時，
    得扣除之，強制汽車責任保險法第32條定有明文。原告丙○
    ○自承已領取汽車強制責任保險金95萬元，是依前開規定，
    原告丙○○向被告請求本件侵權行為損害賠償時，自應扣除
    前述已獲強制汽車責任保險金給付之部分。又原告丙○○尚
    自認已受領被告77,000元之賠償，則該金額亦應扣除之。是
    本件原告丙○○得請求之金額扣除前開2 項後，計其尚得請
    求3,178,246 元（4,205,246 －950,000 －77,000＝3,178,
    246）。
八、從而，原告乙○○本於侵權行為之法律關係，請求被告給付
    76,320元、原告丙○○請求被告給付3,178,246 元，及均自
    起訴狀繕本送達被告翌日即92年2月19日起至清償日止，按
　　年息百分之5 計算之利息，洵屬有據，應予准許，其二人請
    求逾此範圍之部分則為無理由，應予駁回。
九、本件事實已臻明確，兩造其餘之攻擊或防禦方法，及未經援
    用之證據，經本院斟酌後，認為與判決基礎之事實並無影響
    ，均不足以影響本裁判之結果，自無庸一一詳予論駁之必要
    ，併此敘明。
十、兩造均陳明願供擔保，聲請宣告假執行及免為假執行，經核
    有關原告勝訴部分，均合於法律規定，爰分別酌定相當擔保
    金額准許之，至於原告敗訴部分，其假執行之聲請，因訴之
    駁回而失所附麗，應併予駁回，附此敘明。
十一：訴訟費用擔保之依據：民事訴訟法第79條。
中　　華　　民　　國　　94　　年　　10　　月　　13　　日
                          民事第一庭 　法　官　林曉芳
以上正本，係照原本作成。
如對本判決上訴，須於判決送達後20日內向本院提出上訴狀
中　　華　　民　　國　　94　　年　　10　　月　　13　　日
                                     　書記官　葉菽芬
